台灣台中地方法院刑事判決　　　　　　　　　　　　　九十年度訴字第二六四號
　　公　訴　人　台灣台中地方法院檢察署檢察官
　　被　　　告　乙○○
右列被告因公共危險案件，經檢察官提起公訴（九十年度偵字第１８６８２號），本
院判決如左：
    主      文
乙○○放火燒燬他人所有之瓦斯鋼瓶、小吃攤位，致生公共危險，處有期徒刑柒月，
緩刑貳年，緩刑期內付保護管束。
扣案之打火機壹個，沒收。
    事      實
一、乙○○患有慢性精神分裂病症，係精神耗弱之人，民國九十年十月十三日上午十
    一時三十分許，酒後在台中市○○路四０六號百姓廟旁甲○○經營之小吃攤旁，
    因被小吃攤老闆甲○○催討積欠之酒帳新台幣 (下同）三百元，竟心生不滿，隨
    即走向攤位旁之瓦斯鋼瓶，將開關打開，並持其所有之打火機點火加以引燃而起
    火燃燒，火勢迅速漫延。適為甲○○發現，馬上央請他人打一一九電話報警，經
    警通知消防隊前來滅火，然已燒燬毀該攤位側面之間隔木板右上角部份及三具瓦
    斯鋼瓶安全閥及開關閥，致生公共危險。乙○○則經警當場捕獲，並扣得其所有
    供犯罪所用之打火機一個。
二、案經甲○○訴由台中市警察局第三分局報請台灣台中地方法院檢察署檢察官偵查
    起訴。
     理      由
一、被告乙○○否認有上述犯行，辯稱其未放火，而是去救火云云。然查告訴人甲○
    ○於警訊中指指稱當時其剛從建國市場買菜回到該處，被告趨前說先前所欠之三
    百元過兩天再還，其見當時被告已喝酒酒醉，就請被告回家睡覺，不久，就看到
    被告走到小吃攤旁放瓦斯的地方，一會兒又聽到瓦斯洩氣之聲音，隨即起火燃燒
    ，就上開事實已指訴甚為明確，而證人丙○○於警訊中也證稱當時其要上班正好
    經過該處，親眼目睹被告開瓦斯桶並點火隨後火勢就漫延開，其見狀之後馬上打
    一一九電話報警處理，告訴人與證人所述之內容相符，而渠等與被告無任何怨隙
    ，所述內容應屬真實可信。被告既不諱言積欠告訴人三百元，而當天也已喝酒，
    經測試其吐氣量所含酒精成分高達每公升一．一二毫克，顯已達酒醉程度，應無
    法救火，是其所為辯解，當係卸責之詞，不足採信。此外，復有現場相片、酒精
    測試報告單附卷可稽，並有扣案被告持有之打火機可資佐證，是本件事證甚為明
    確，被告犯行已堪認定。
二、查被告放火所燒之小吃攤位，側面之間隔木板右上角部份已有燒燬，瓦斯鋼瓶安
    全閥及開關閥均已嚴重燒損燒熔，此有台中市消防局火災原因調查報告書一份在
    卷可憑。核被告所為，係犯刑法第一百七十五條第一項之公共危險之罪。查被告
    患有精神分裂症，在此狀態下所合併之思考、知覺、情感及對外界環境之反應均
    有相當之障礙，進而干擾行為控制力，顯示已達精神耗弱之程度，此業經本院函
    請國軍台中總醫院就被告之精神狀態為鑑定，有該醫院所檢送之鑑定報告一份及
    被告所提出之診斷證明書數份在卷可參，被告於行為時既係精神耗弱之人，依刑
    法第十九條第二項規定，減輕其刑。爰審酌被告犯罪之動機、手段、所生之危害
    及其品行、智識程度與犯罪後之態度等一切情狀，從輕量處有期徒刑七月。被告
    前雖曾受有期徒刑以上刑之宣告，然執行完畢後五年內未曾受有期徒刑以上刑之
    宣告，此有台灣高等法院被告全國前案紀錄表及台灣台中地方法院檢察署刑案資
    料查住紀錄表在卷可參，經此教訓，當知悛悔而無再犯之虞，本院認其所受上開
    有期徒刑之宣告，以暫不執行為適當，併宣告緩刑二年，緩刑期內付保護管束，
    以啟自新。
三、扣案之打火機一個，係被告所有供犯罪所用之物，依刑法第三十八條第一項第二
    款規定，宣告沒收。
據上論斷，應依刑事訴訟法第二百九十九條第一項前段，刑法第一百七十五條第一項
、第十九條第二項、第七十四條第二款、第九十三條第一項、第三十八條第一項第二
款，判決如主文。
中      華      民      國      九十一      年    四    月    二十六    日
                                    法  官    李添興
右正本證明與原本無異。
如不服本判決，應於判決送達後十日內，向本院提出上訴狀（須附繕本）。
                                    書記官
中      華      民      國      九十一      年    四    月    二十六    日
